【裁判字號】    88,訴,221
【裁判日期】    890920
【裁判案由】    違反商標法
【裁判全文】
臺灣宜蘭地方法院刑事判決                          八十八年度訴字第二二一號
    公  訴  人  臺灣宜蘭地方法院檢察署檢察官
    被      告  甲○○○
    選任辯護人  簡坤山
右列被告因違反商標法案件，經檢察官提起公訴（八十八年度偵字第一四五八號），
本院判決如左：
    主  文
甲○○○共同連續意圖欺騙他人，於類似商品，使用相同於他人註冊商標之圖樣，累
犯，處有期徒刑陸月，如易科罰金，以參佰元折算壹日。
扣案如附表二所示之物均沒收。
    事  實
一、甲○○○民國八十五年間曾因偽造文書案件，經本院判處有期徒刑六月，如易科
    罰金以三百元折算一日，並已於八十六年三月二十五日易科罰金執行完畢。竟不
    知悔改，經營「冠慈成衣有限公司」並任負責人，自民國八十六年十一月間起，
    基於概括犯意，意圖欺騙他人，明知如附表一所示之ＡＤＩＤＡＳ及圖商標，為
    德商亞得脫士股份有限公司（以下稱亞得脫士公司）向經濟部中央標準局申請註
    冊，係有商標專用權利之商標，竟未經上揭公司之許可，擅自於宜蘭縣冬山鄉○
    ○路三八０號、同縣五結鄉○○○路十巷一號及三號等地所經營之成衣場內，接
    受「協大服飾」負責人戊○○之委託（未據起訴），與之基於共同犯意聯絡，連
    續於所代工製造與上開商標類似之運動裝衣褲上，使用相同於前開公司如附表一
    所示之註冊商標圖樣。嗣於八十八年二月八日，於前揭處所，經法務部調查局宜
    蘭縣調查站人員循線查獲，並扣有如附表二所示渠等所製造之商品。
二、案經台灣丙○○○股份有限公司（下稱丙○○○公司）訴由法務部調查局宜蘭縣
    調查站報告臺灣宜蘭地方法院檢察署檢察官偵查起訴。
    理  由
一、訊據被告固坦承有於上揭時、地，由「協大服飾」提供原料，以每件五十餘元之
    代價，加工製造ＡＤＩＤＡＳ之運動服裝等服飾，惟矢口否認有任何違反商標法
    之犯行，辯稱：伊僅係為「協大服飾」之代工工廠，賺取代工費用，並不知道對
    方所交付之布料、商標均為未經授權使用之仿冒商標云云。
（一）經查，右揭事實業據告訴人之代理人指訴綦詳，並有照片數幀附卷足稽，亦經
      被告之夫吳奕琪供稱被告確有製造ＡＤＩＤＡＳ成衣無訛，並有如附表二所示
      之物扣案可左。又附表一所示之商標圖樣業據亞得脫士公司向我國為註冊登記
      ，並經行政院經濟部核准取得專用於衣服領袖類各種運動衣褲、運動訓練衣褲
      及其他應屬本類之一切商品之商標專用權，此有經濟部中央標準商標註冊證存
      卷足參，且查扣之物所使用之商標圖樣，亦經丙○○○公司鑑定係屬仿品屬實
      ，亦有上揭公司之仿冒品鑑定報告在卷可左。
（二）被告雖辯稱伊僅係幫「協大服飾」代工而已，不知所交付之原料、半成品及商
      標係仿冒的云云。經本院質之協大服飾之負責人戊○○、職員庚○○，否認有
      委請被告代工一事或稱不知情云云。但查，依被告所提出「協大」簽收之估價
      單，可見被告與協大公司確有長、短褲等之服飾之生意往來；再者於估計單上
      亦載有「代工」字樣，且證人己○○、丁○○及乙○亦證稱有代工等情屬實，
      是被告係向「協大服飾」代工應可認定。惟被告係向「協大服飾」之戊○○代
      工製造上開運動褲雖可認定，然被告自承曾經受丙○○○公司之委託代工，顯
      見被告十分知曉合法廠商尋找代工工廠之程序與品管之要求，被告對於協大服
      飾任意委託製造ＡＤＩＤＡＳ之運動服飾，衡情被告對於上揭如附表之扣案物
      係屬仿冒品則應有認識。再者ＡＤＩＤＡＳ係全球最有價值商標第四十名，此
      有商標排行榜一紙附卷可稽，應可認屬著名商標，一般消費大眾對其應有相當
      認識；且被告代工近二十年，並經常送成品至「協大服飾」等情，亦經被告自
      承在卷，其對所代工之成衣是否觸法更應有專業之判斷能力，並非無法查知所
      代工之運動褲係未經授權使用上揭商標，更見被告辯稱不知係仿冒品等語，無
      非係事後卸責之詞，要無可採，本件被告罪證明確，應依法論科。
二、被告所為前述於類似商品，使用相同於他人如附表一所示註冊商標之圖樣，係犯
    商標法第六十二條第一款之罪。被告與「協大服飾」負責人戊○○，有犯意聯絡
    與行為分擔，均為共同正犯。又被告先後多次犯行，時間緊接，所犯構成要件相
    同，顯係基於概括犯意反覆為之，為連續犯，應以一罪論，並加重其刑。另被告
    有如事實欄所示之前科，並於八十六年三月二十五日易科罰金執行完畢，五年內
    再犯有期徒刑以上之本罪，為累犯，應依刑法第四十七條遞加重之。爰審酌被告
    犯罪之動機、目的、犯罪對於國家社會之影響、犯罪所得利益及犯罪後態度等一
    切情狀，量處如主文所示之刑，並諭知易科罰金之折算標準。扣案如附表二所示
    之物，係被告犯前開罪名所製造之商品，應依商標法第六十四條之規定併予宣告
    沒收之。
據上論斷，應依刑事訴訟法第二百九十九條第一項前段、商標法第六十二條第一款、
第六十四條、刑法第十一條前段、第二十八條、五十六條、第四十一條、第四十七條
、罰金罰鍰提高標準條例第二條，判決如主文。
本案經檢察官林吉泉到庭執行職務
中    華    民    國      八十九      年      九        月     二十     日
                                  臺灣宜蘭地方法院刑事第二庭
                                      審判長  法  官  黃  永  勝
                                              法  官  郭  淑  珍
                                              法  官  蔡  仁  昭
右正本證明與原本無異。
如不服本判決，應於判決送達後十日內，向本院提出上訴狀。（應附繕本）
                                              書記官  陳  旺  誠
中    華    民    國      八十九      年      九        月     二十二   日
所犯法條：
商標法第六十二條
意圖欺騙他人，有左列情事之一者，處三年以下有期徒刑、拘役或科或併
科新臺幣二十萬元以下罰金：
一  於同一商品或類似商品，使用相同或近似於他人註冊商標之圖樣者。
附表一：
附表二：
仿冒ＡＤＩＤＡＳ商標長褲                四件
仿冒ＡＤＩＤＡＳ商標短褲                二件
仿冒ＡＤＩＤＡＳ商標塑膠袋              十四箱
仿冒ＡＤＩＤＡＳ商標                    一箱
仿冒ＡＤＩＤＡＳ商標紙標籤              三箱
仿冒ＡＤＩＤＡＳ商標黑白車邊            五袋
仿冒ＡＤＩＤＡＳ商標運動褲半成品        二十一包
仿冒ＡＤＩＤＡＳ商標長褲半成品          一袋


司法院資訊處製作；財團法人民間司法改革基金會備份。
